【裁判字號】    97,訴,2042
【裁判日期】    970826
【裁判案由】    違反毒品危害防制條例
【裁判全文】
臺灣彰化地方法院刑事判決              97年度訴字第2042號
公  訴  人  臺灣彰化地方法院檢察署檢察官
被      告  甲○○
                    現另案在臺灣彰化監獄執行中
上列被告因違反毒品危害防制條例案件，經檢察官提起公訴（九
十七年度毒偵字第二三七三號），本院依簡式審判程序判決如下
：
    主  文
甲○○施用第一級毒品，累犯，處有期徒刑壹年，扣案之海洛因
包（海洛因驗餘淨重合計零點零玖伍公克）均沒收銷燬之。
    事  實
一、甲○○前因搶奪案件，經本院以九十三年度訴字第一三○七
    號判處有期刑一年二月確定，因施用第一級毒品案件，經本
    院以九十四年度訴字第二四二號判處有期徒刑八月確定，上
    開案件，再經本院以九十四年度聲字第一六九八號裁定合併
    定其應執行之刑為有期徒刑一年八月確定，嗣經送監執行，
    於民國九十五年十二月九日因縮刑期滿而執行完畢。另因施
    用第一級毒品案件，經本院以九十七年度訴字第八二二號判
    處有期徒刑九月確定，並於九十七年七月十七日送監執行，
    現仍在臺灣彰化監獄執行。復因施用第一級毒品案件，經本
    院以九十三年度毒聲字第四二四號裁定送觀察、勒戒後，認
    無繼續施用毒品之傾向，於九十三年十二月九日執行完畢，
    並經臺灣彰化地方法院檢察署檢察官以九十三年度毒偵緝字
    第二七二、二七三號、九十三年度毒偵字第四五四二號為不
    起訴處分確定。詎甲○○於前開觀察、勒戒執行完畢釋放後
    五年內，仍不知悔改，復基於施用第一級毒品海洛因之犯意
    ，於九十七年五月二十八日某時許，在其位於彰化縣鹿港鎮
    頭南里頭庄巷四○號居所內，以將第一級毒品海洛因粉末置
    入注射針筒內加水後，再以針筒注射手臂血管之方式，施用
    第一級毒品海洛因一次。嗣於九十七年五月三十日下午四時
    四十五分許，為警持本院核發之搜索票至彰化縣和美鎮○○
    里○○路一七六巷一號搜索而當場查獲，並扣得第一級毒品
    海洛因三包（海洛因驗餘淨重合計○點○九五公克），始悉
    上情。
二、案經彰化縣警察局和美分局報告臺灣彰化地方法院檢察署檢
    察官偵查起訴。
    理  由
一、按除被告所犯為死刑、無期徒刑、最輕本刑為三年以上有期
    徒刑之罪或高等法院管轄第一審案件者外，於刑事訴訟法第
    二百七十三條第一項程序進行中，被告先就被訴事實為有罪
    之陳述時，審判長得告知被告簡式審判程序之旨，並聽取當
    事人、代理人、辯護人及輔佐人之意見後，裁定進行簡式審
    判程序；除簡式審判程序、簡易程序及第三百七十六條第一
    款、第二款所列之罪之案件外，第一審應行合議審判；刑事
    訴訟法第二百七十三條之一第一項、第二百八十四條之一分
    別定有明文。本件被告甲○○所犯係死刑、無期徒刑、最輕
    本刑為三年以上有期徒刑或高等法院管轄第一審案件以外之
    罪，且於本院行準備程序時就被訴事實為有罪之陳述，經受
    命法官告知簡式審判程序之旨，並聽取公訴人、被告之意見
    後，本院合議庭認無不得或不宜改依簡式審判程序進行之處
    ，經評議結果，裁定改由受命法官獨任行簡式審判程序，合
    先敘明。
二、訊據被告甲○○對於上開施用第一級毒品海洛因之犯行坦承
    不諱，且其於九十七年五月三十日為警查獲後，經警採其尿
    液送驗，結果呈嗎啡陽性反應，此有詮昕科技股份有限公司
    濫用藥物尿液檢驗報告、尿液代號與真實姓名對照認證單各
    一紙在卷可稽，再扣案之白粉三包，經送行政院衛生署草屯
    療養院鑑定結果，均含海洛因成分，海洛因送驗淨重合計○
    點一一二一公克、驗餘淨重合計○點○九五公克，此有行政
    院衛生署草屯療養院草療鑑字第○九七○○○五一一五號鑑
    定書一紙在卷可考，復有照片四幀在卷為證，以及第一級毒
    品海洛因三包扣案為憑，足徵被告之自白確與事實相符。又
    被告前因施用第一級毒品案件，經本院以九十三年度毒聲字
    第四二四號裁定送觀察、勒戒後，認無繼續施用毒品之傾向
    ，於九十三年十二月九日執行完畢，並經臺灣彰化地方法院
    檢察署檢察官以九十三年度毒偵緝字第二七二、二七三號、
    九十三年度毒偵字第四五四二號為不起訴處分確定，有臺灣
    彰化地方法院檢察署刑案資料查註紀錄表及臺灣高等法院被
    告前案紀錄表各一份在卷可考。被告於九十三年十二月九日
    觀察、勒戒執行完畢釋放後，五年內再犯本件施用第一級毒
    品犯行，依毒品危害防制條例第二十三條第二項規定，自應
    依法論科。本件事證明確，被告施用第一級毒品海洛因之犯
    行，應堪認定。
三、核被告所為，係犯毒品危害防制條例第十條第一項之施用第
    一級毒品罪。被告為施用第一級毒品，而持有該級毒品，其
    持有之低度行為，應為施用之高度行為所吸收，不另論罪。
    。又被告前因搶奪案件，經本院以九十三年度訴字第一三○
    七號判處有期刑一年二月確定，因施用第一級毒品案件，經
    本院以九十四年度訴字第二四二號判處有期徒刑八月確定，
    上開案件，再經本院以九十四年度聲字第一六九八號裁定合
    併定其應執行之刑為有期徒刑一年八月確定，嗣經送監執行
    ，於九十五年十二月九日因縮刑期滿而執行完畢，此有臺灣
    彰化地方法院檢察署刑案資料查註紀錄表及臺灣高等法院被
    告前案紀錄表各一份在卷可稽，其於受有期徒刑執行完畢後
    ，五年以內故意再犯本件有期徒刑以上之罪，為累犯，應依
    刑法第四十七條第一項規定，加重其刑。爰審酌被告曾因施
    用毒品經送觀察、勒戒後，仍未能戒斷，顯然未能善體國家
    設置觀察、勒戒機構，協助毒品施用者戒除毒癮之良法美意
    ，及其犯罪之動機、目的、所生危害，暨犯罪後坦承犯行，
    態度尚屬良好等一切情狀，量處如主文所示之刑。扣案之海
    洛因三包（海洛因驗餘淨重合計○點○九五公克），為毒品
    危害防制條例第二條第二項第一款所稱之第一級毒品，均應
    依同條例第十八條第一項前段規定，沒收銷燬之。
據上論斷，應依刑事訴訟法第二百七十三條之一第一項、第二百
九十九條第一項前段，毒品危害防制條例第十條第一項、第十八
條第一項前段，刑法第十一條前段、第四十七條第一項，判決如
主文。
本案經檢察官余建國到庭執行職務。
中    華    民    國    97    年    8     月    26    日
                      刑事第六庭      法  官  鄭舜元
以上正本證明與原本無異。
如不服本判決，應於判決送達後10日內，向本院提出上訴書狀，
上訴書狀應「敘述具體上訴理由」，並按他造當事人之人數附繕
本。「切勿逕送上級法院」。
中    華    民    國    97    年    8     月    26    日
                                      書記官  陳秀香
附錄：論罪科刑法條：
毒品危害防制條例第十條：
施用第一級毒品者，處六月以上五年以下有期徒刑。
施用第二級毒品者，處三年以下有期徒刑。


司法院資訊處製作；財團法人民間司法改革基金會備份。
